臺灣高雄地方法院民事裁定　　　　　100年度司家聲字第482號
聲　請　人　李淑妃律師即被繼承人艾勒之遺產管理人
上聲請人聲請核定遺產管理人報酬事件，本院裁定如下：
    主  文
聲請人任被繼承人艾勒（男，民國○○○年○月○日生，身分證
統一編號：Ｓㄧ00000000號）之遺產管理人之報酬核定
為新臺幣伍萬伍仟元。
程序費用新臺幣壹仟元由被繼承人艾勒之遺產負擔。
    理  由
一、按「遺產管理人，得請求報酬，其數額由親屬會議按其勞力
    及其與被繼承人之關係酌定之。」、「依本法之規定應開親
    屬會議時，由當事人、法定代理人或其他利害關係人召集之
    。」、「親屬會議不能召開或召開有困難時，依法應經親屬
    會議處理之事項，由有召集權人聲請法院處理之。」，民法
    第1183條、第1129條、第1132條第2 項前段分別定有明文。
二、本件聲請意旨略以：聲請人前經本院97年度財管字第185 號
    民事裁定選任為被繼承人艾勒之遺產管理人，聲請人於99年
    11月30日聲請閱卷，又於98年2 月4 日至財政部高雄市國稅
    局申請被繼承人之財產歸屬資料清單及95、96年度綜合所得
    稅各類所得資料清單，並清查被繼承人之遺產、辦理遺產管
    理人登記及申報遺產稅，另依本院98年度司家催字第352 號
    民事裁定對被繼承人之債權人及受遺贈人為公示催告，並於
    民國98年10月7 日刊登於臺灣新生報。茲因本件被繼承人無
    親屬會議可資酌定管理遺產之報酬，被繼承人之遺產總額為
    新臺幣（下同）4,983,000 元，聲請人管理本件遺產事宜已
    支出費用2,316 元及本件聲請費1,000 元，爰依民法第1183
    條、第1129條及第1132條第2 項規定，另參酌稽徵機關核算
    98年度執行業務者收入標準，按標的物財產價值百分之九計
    算收入，及參酌代管無人承認繼承遺產作業要點第13點第4
    項規定，管理報酬之請求標準，為遺產現值百分之一，聲請
    本院裁定本件遺產管理報酬為55,000元。
三、經查：
  (一)本件被繼承人死亡後，其繼承人均已拋棄繼承權，且未經親
    屬會議選定遺產管理人，經本院選任聲請人為被繼承人之遺
    產管理人乙節，有本院97年度財管字第185 號民事裁定暨確
    定證明書附卷可稽，堪信為真實。準此，聲請人顯難召開親
    屬會議酌定其管理遺產之報酬，是其本於利害關係人之地位
    ，聲請本院酌定報酬，洵屬有據。
  (二)聲請人主張之前揭事實，另據其提出被繼承人之財政部高雄
    市國稅局財產歸屬資料清單、及95、96年度綜合所得稅各類
    所得資料清單、土地謄本、除戶謄本、財政部高雄市國稅局
    遺產稅免稅證明書、本院98年度司家催字第352 號民事裁定
    、臺灣新生報刊登廣告證明單、本院自行收納款項統一收據
    為證，堪信為真實。
  (三)本院審酌：被繼承人之遺產總額為4,983,000 元，有上開財
    政部高雄市國稅局遺產稅免稅證明單附卷可參；聲請人業已
    為閱卷、清查被繼承人之遺產並接管、編制遺產清冊、聲請
    對被繼承人之債權人及受遺贈人為公示催告等管理遺產行為
    ；且考量聲請人處理上開事務及後續所需時間之久暫、耗費
    人力之程度及各債權人受償權利之保障等一切情狀，認聲請
    人任被繼承人遺產管理人之報酬金額核定為55,000元（含已
    代墊費用），即屬適當，爰酌定如主文第1 項所示。
四、末按依法應由關係人（包括聲請人、相對人及其他利害關係
    人）負擔費用者，法院裁定命關係人負擔時，應一併確定其
    數額，非訟事件法第24條第1 項所明定。經核本件聲請事件
    ，應徵之程序費用為1,000 元，依非訟事件法第157 條規定
    ，應由遺產負擔，爰併予確定如主文第2 項所示，附此敘明
    。
五、依非訟事件法第157 條、第24條第1 項，裁定如主文。
六、如對本裁定抗告，須於裁定送達後10日之不變期間內，向本
    院提出抗告狀，並繳納抗告費1,000元。
中    華    民    國    100   年    10    月    25    日
                  家事法庭  司法事務官  林于莙